【裁判字號】    89,上易,388
【裁判日期】    890524
【裁判案由】    賭博
【裁判全文】
臺灣高等法院高雄分院刑事判決          八十九年度上易字第三八八號
    上  訴  人
    即  被  告  甲○○
右上訴人因賭博案件，不服臺灣屏東地方法院八十八年度易字第一二七五號中華民國
八十八年十二月三十一日第一審判決（起訴案號：臺灣屏東地方法院檢察署八十八年
度偵緝字第一八七號），提起上訴，本院判決如左：
      主      文
上訴駁回。
      事實及理由
一、本案經本院審理結果，認第一審判決認事用法及量刑均無不當，應予維持，並引
    用第一審判決書所記載之事實、證據及理由（如附件）。
二、本院另審酌被告甲○○於警方前往該賭場查緝時，見警即開自己之計程車離開現
    場，業據證人即警員林恭勝於偵查及本院調查時證述明確。則被告既在賭場附近
    ，目睹賭博情形，苟依其所辯僅將該址借與其弟黃義忠主持互助會之開標，而卻
    用於賭博，何以被告不為反對？至被告之弟黃義忠雖附和被告之說詞，並供稱伊
    於互助會開標後，又將該址借與綽號〞王哥〞之人打麻將，該人名字不詳云云（
    見偵緝卷第三五頁反面），惟查黃義忠所供借用該址開標一節，有違常情，已如
    原判決所載，且又供稱將之借予不知名字之人打麻將，更違經驗法則。再，被告
    供稱莊主阮慶財認識黃義忠（見偵緝卷第二六頁反面），但黃義忠供稱並不認識
    阮慶財（見同上案卷第三０頁反面）等語，足見被告所辯及黃義忠之證詞，要屬
    迴護、卸責之詞。
三、綜上所述，被告之上訴為無理由，應予駁回。
據上論斷，應依刑事訴訟法第三百六十八條、第三百七十三條，判決如主文。
本案經檢察官郭振昌到庭執行職務。
中    華    民    國     八十九     年       五       月     二十四     日
                              臺灣高等法院高雄分院刑事第二庭
                                  審判長法官  曾永宗
                                        法官  曾玉英
                                        法官  邱永貴
右正本證明與原本無異。
不得上訴。
                                      書記官  鄭靜芳
中    華    民    國     八十九     年       五       月     二十六     日
附錄：本判決論罪科刑法條：
刑法第二百六十八條
意圖營利，供給賭博場所或聚眾賭博者，處三年以下有期徒刑，得併科三千元以下罰
金。
                                                                        Ｂ
附件
臺灣屏東地方法院刑事判決                        八十八年度易字第一二七五號
    公  訴  人  臺灣屏東地方法院檢察署檢察官
    被      告  甲○○  男四十三歲（民國○○○年○月○○○日生）
                        住高雄縣杉林鄉○○村○○路一八０巷三號
                        身分證統一編號：Ｓ一二二五三五六號
右列被告因賭博案件，經檢察官提起公訴（八十八年度偵緝字第一八七號），本院判
決如左‥
    主  文
甲○○意圖營利，供給賭博場所，累犯，處有期徒刑陸月，併科罰金肆萬元；有期徒
刑如易科罰金，罰金如易服勞役，均以參佰元折算壹日。
扣案賭具樸克牌八付又八張、骰子十九粒、及賭資十六萬五千五百元均沒收。
    事  實
一、甲○○曾於民國（下同）八十四年間因違反麻醉藥品管理條例案件，經臺灣高雄
    地方法院判處有期徒刑四月確定，於八十四年九月二十七日易科罰金執行完畢。
    猶不知悔改，復意圖營利，於八十六年五月十日，以每天新台幣（下同）二千元
    之代價，提供屏東縣長治鄉鐵道西巷八之十九號之公眾得出入之場所，供賭客傅
    榮和、阮慶財、陳正仕、賴鳳尾、何清好、鍾光明、張復光、李坤池、顏金珠、
    許明吉、張秀妹、黃金秀、陳麗淑（以上十三人，業經簡易判決處刑確定在案）
    、陳銀真、邱素瑕（以上二人，經檢察官另行起訴）、李梅香、王永欣（以上二
    人業經檢察官另行移送台灣屏東地方法院屏東簡易庭併案審理）、李龔月英（經
    檢察官另行移送臺灣屏東地方法院併案審理）等人作為賭博場所，以俗稱「九仔
    生」之方式賭博財物，迨當日下午一時二十分許，經警當場查獲，並扣得賭具樸
    克牌八付又八張、骰子十九粒，賭資十六萬五千五百元，阮慶財所有之帳冊二本
    及張秀妹所有之無線電話一具
二、案經屏東縣警察局屏東分局報請臺灣屏東地方法院檢察署檢察官偵查起訴。
    理  由
一、訊據被告甲○○矢口否認上開事實，辯稱：該屏東縣長治鄉鐵道西巷八之十九號
    房子係其向他人以每月租金七千元租用，當天即八十六年五月十日早上其兄黃義
    忠向其借來標互助會，不知為何竟提供與他人賭博云云；然查：本件賭博案之莊
    家即被告阮慶財業於警、偵訊中供承伊以每天租金新台幣二千元向甲○○租借等
    語；另證人即現場查獲之員警林恭勝亦於偵查中證稱：「．．．由於我們到賭場
    ，甲○○有發現，便將計程車開走，我們查緝時，甲○○的太太和孩子都住在賭
    場二樓。」（見八十八年偵緝字第一八七號偵查卷第四十九頁背面）再就被告所
    稱其兄黃義忠當天早上向其借該場所開第一次互助會云云，並經黃義忠來院證述
    確有於當日向被告借該址召開第一次互助會情事，惟按：據黃義忠所舉曾參加該
    互助會之會員張秀妹來院證稱：「黃義忠沒在那邊開會，那天去是載客人過去。
    」「那時沒跟他的會，我也沒去那邊開會。」（見八十八年十二月一日訊問筆錄
    ）。且衡諸常情，召開互助會，於起會伊始，即應事先擬就會員名單，並舉固定
    之場所為開標地點通知會員，然黃義忠卻稱當天早上有向被告借該處來標會，只
    借當天中午而己云云（見八十八年偵緝字第一八七號偵查卷第三十頁背面），則
    其臨時如何能通知會員，且亦未能提出互助會名單，此顯與常情有違，難為可採
    ，是被告所辯當天其兄借該處所標會云云，顯非可採。此外，並有賭具樸克牌八
    付又八張、骰子十九粒、及賭資十六萬五千五百元扣案可參，事證己臻明確，被
    告犯行可堪認定。
二、核被告所為係犯刑法第二百六十八條前段之意圖營利，供給賭博場所罪。又被告
    曾於八十四年間因違反麻醉藥品管理條例案件，經臺灣高雄地方法院判處有期徒
    刑四月確定，於八十四年九月二十七日易科罰金執行完畢之事實，有臺灣屏東地
    方法院檢察署刑案資料查註紀錄表乙紙在卷可參，其於五年以內再犯本件有期徒
    刑以上之罪，為累犯，應依法加重其刑。爰審酌被告之品行、犯罪動機、目的、
    手段、所生之危害及犯罪後之態度等一切情狀，量處如主文所示之刑，並分別諭
    知易刑之折算標準。至扣案賭具樸克牌八付又八張、骰子十九粒及賭資十六萬五
    千五百元為當場賭博之器具及財物，均依刑法第二百六十六條第二項沒收之。另
    帳冊二本，為另被告阮慶財所有，無線電話一具為被告張秀妹所有，均非屬當場
    賭博之器具，爰不予諭知沒收，附此敘明。
據上論斷，應依刑事訴訟法第二百九十九條第一項前段，刑法第二百六十八條前段、
第四十七條、第四十一條、第四十二條第二項、第二百六十六條第二項、罰金罰鍰提
高標準條例第一條前段、第二條，判決如主文。
本案經檢察官林美靜到庭執行職務。
中      華      民      國      八十八    年    十二    月    三十一    日
         臺灣屏東地方法院刑事第二庭
                                          法  官    夏金郎
右正本證明與原本無異。
對於本判決如有不服應於收受送達後十日內向本院提出上訴書狀上訴於台灣高等法院
高雄分院並按他造當事人之人數附具繕本。
                                          書記官   謝博興
中      華      民      國      八十八    年    十二    月    三十一    日
附錄論罪法條：
刑法第二百六十八條：
意圖營利，供給賭博場所或聚眾賭博者，處三年以下有期徒刑，得併科三千元以下罰
金。


司法院資訊處製作；財團法人民間司法改革基金會備份。
